【裁判字號】    98,易,428
【裁判日期】    980526
【裁判案由】    竊盜
【裁判全文】
臺灣彰化地方法院刑事判決               98年度易字第428號
公  訴  人  臺灣彰化地方法院檢察署檢察官
被      告  戊○○
                    （現另案於臺灣雲林第二監獄執行中）
上列被告因竊盜案件，經檢察官提起公訴（98年度偵字第1051號
、第1281號、第2271號），本院判決如下：
    主  文
戊○○竊盜，累犯，處有期徒刑月；又竊盜，累犯，處有期徒
刑月；又竊盜，累犯，處有期徒刑貳月；又竊盜，累犯，處有
期徒刑貳月；又竊盜，累犯，處有期徒刑貳月。應執行有期徒刑
拾月。
    事  實
一、戊○○前因犯施用第一、二級毒品罪，經臺灣高等法院臺中
    分院（以下簡稱：臺中高分院）以95年度上訴字第1166號判
    決，分別判處有期徒刑11月、8月，定應執行期徒刑1年4月
    確定，入監執行後，適逢中華民國九十六年罪犯減刑條例公
    布施行，上開二罪經裁定分別減刑為5月又15日、4月，定應
    執行有期徒刑8月確定，於民國96年7月16日執行完畢出監。
    詎仍不知悔改，先後為下列行為：
  (一)竟基於意圖為自己不法所有之竊盜犯意，於97年9月間某日
    下午某時之日間，趁彰化縣彰化市○○路439巷4號公寓住宅
    大門未上鎖之際，侵入該公寓5樓樓梯間（無故侵入住宅部
    分未據告訴，檢察官未起訴），徒手竊取己○○置於該處之
    鋁管1支（長約1公尺，價值約新台幣〈下同〉550元）得手
    ，並變賣予某不知情之流動資源回收商，得款300元供己花
    用。
  (二)又另行起意，基於意圖為自己不法所有之竊盜犯意，於97年
    11月間某日下午某時之日間，侵入彰化縣彰化市○○街12號
    （即育達文理補習班）地下室（無故侵入建築物部分未據告
    訴，檢察官未起訴），徒手竊取該補習班所有置於該處之鋁
    合金獎牌2面（價值共約1,000元）得手，並變賣予某不知情
    之流動資源回收商，得款150元供己花用。
  (三)又另行起意，基於意圖為自己不法所有之竊盜犯意，於97年
    12月底某日下午4時許，至彰化縣花壇鄉○○路○段445號丙○○之住宅騎樓（無故侵入住宅附連圍繞土地部分未據告訴
    ，檢察官未起訴），徒手竊取丙○○所有置於該處之鐵製螺
    絲1盒（價值約600元）得手，並變賣予某不知情之流動資源
    回收商，得款100元供己花用。
  (四)又另行起意，基於意圖為自己不法所有之竊盜犯意，於98年
    1月初某日下午4時許，進入彰化縣彰化市○○路○段506號麥
    當勞速食店之廁所內，徒手竊取該店置於廁所內之自動芳香
    噴霧器1組（價值約500元）得手。
  (五)又另行起意，基於意圖為自己不法所有之竊盜犯意，於98年
    1月間某日下午4時許，進入彰化縣彰化市○○路○段542號財
    團法人秀傳紀念醫院（以下簡稱：秀傳醫院）2樓某處樓梯
    旁之廁所內，徒手竊取該醫院置於廁所內之自動芳香噴霧罐
    1個（價值約500元）得手。
二、嗣戊○○在有偵查犯罪職權之機關或公務員發覺其上開犯罪
    前，於98年1月3日、98年1月6日及同年2月16日分別
    主動向彰化縣警察局鹿港分局警員胡國仁自首上開事實一
    (二)、一(一)及一(三)、(四)、(五)犯罪而接受裁判。
三、案經彰化縣警察局鹿港分局報告臺灣彰化地方法院檢察署檢
    察官偵查起訴。
    理  由
一、本件為刑事訴訟法第376條第2款所列案件，依同法第284條
    之1規定，由法官獨任審判，先予敘明。
二、按被告以外之人於審判外之言詞或書面陳述，除法律有規定
    者外，不得作為證據，刑事訴訟法第159條第1項固有明文。
    惟被告以外之人於審判外之陳述，雖不符刑事訴訟法第159
    條之1至第159條之4規定（得為證據之情形），而經當事人
    於審判程序同意作為證據，法院審酌該言詞陳述或書面陳述
    作成時之情況，認為適當者，亦得為證據。刑事訴訟法第15
    9條之5第1項定有明文。本案被告戊○○及公訴人，對於證
    人即被害人己○○、丁○○（育達文理補習班之教師）、丙○○、甲○○（麥當勞速食店員工）及乙○○（秀傳醫院員
    工）之警詢筆錄等屬被告以外之人於審判外之言詞陳述，均
    同意作為證據；且本院審酌上開言詞陳述作成時之情況，均
    無不適當之情事，復與本案待證事實具有關聯性，故均得作
    為證據。另現場採證照片6張，係警員由被告帶同前往現場
    勘查時，透過照相設備對現場景物、特徵拍攝所形成之機械
    性紀錄，再還原於照相紙上，因其現場拍攝之情形與相片所
    呈現之內容，是藉由照相設備之正確性來加以保障其內容之
    一致性，而非人對現場情形之言詞描述本身，故非屬供述證
    據，自無傳聞法則之適用。惟上開照片既係透過照相設備拍
    攝後所得，且與本案犯罪事實具有關聯性，且被告於審理時
    對於卷內所附之上開照片，亦未表示異議，或主張係執法人
    員違法取得，又查無不得作為證據之事由，依法亦得作為證
    據。
三、上開犯罪事實，迭據被告於警、偵訊，及本院審理時坦承不
    諱，核與證人即被害人己○○、丁○○、丙○○、甲○○及
    乙○○等之警詢指述情節相符，並有現場採證照片6張在卷
    可參，足認被告之自白與事實相符，可以採信。是被告上開
    5次竊盜犯行，均堪以認定。
四、論罪科刑部分：
  (一)核被告所為，係分別犯刑法第320條第1項之竊盜既遂罪。其
    所為上開5次竊盜既遂之犯行間，犯意各別，應予分論併罰
    。又被告前因犯施用第一、二級毒品罪，經臺中高分院以95
    年度上訴字第1166號判決，分別判處有期徒刑11月、8月，
    定應執行有期徒刑1年4月確定，入監執行後，適逢中華民國
    九十六年罪犯減刑條例公布施行，上開二罪經裁定分別減刑
    為有期徒刑5月又15日、4月，定應執行有期徒刑8月確定，
    於96年7月16日執行完畢出監一節，有臺灣高等法院被告前
    案紀錄表1份在卷可稽。被告於上開徒刑執行完畢後，5年以
    內故意再犯本件有期徒刑以上之罪，均為累犯，各應依刑法
    第47條第1項規定加重其刑。
  (二)被告在有偵查犯罪職權之機關或公務員發覺其上開犯罪前，
    主動向彰化縣警察局鹿港分局警員胡國仁自首並接受裁判一
    情，有被告於98年1月3日、1月6日及同年2月16日之警詢筆
    錄在卷可參，並有證人即承辦警員胡國仁於本院之證言可佐
    。按此，對被告本案所犯上開5次犯罪，爰均依刑法第62條
    前段規定減輕其刑，並均依法先加後減。
  (三)爰審酌被告除上述累犯前科外，另有妨害自由、多次竊盜及
    多次施用毒品等犯罪前科，有上開臺灣高等法院被告前案紀
    錄表在卷可參，素行不佳；其身心健全，且年輕力壯，竟不
    思以正當方法謀生，卻以竊取他人財物供己變賣花用，無視
    法紀，破壞社會之安寧秩序，且迄未賠償被害人所受損害；
    惟念及被告於犯後坦承犯行，並自首上開5次犯行，均予以
    減輕其刑，暨斟酌其犯罪之動機、目的、手段及所生危害等
    一切情狀，分別量處如主文所示之刑，並定如主文所示之應
    執行刑。
  (四)至於檢察官於起訴書雖對被告求為宣告強制工作3年一節，
    惟按竊盜犯贓物犯保安處分條例第2條第4項規定，「應執行
    之刑未達1年以上者，不適用本條例」。因被告所犯本案之
    竊盜罪，所宣告之應執行刑為有期徒刑10月，並未達1年以
    上，揆諸前揭規定，自不能對被告宣告強制工作。是檢察官
    此部分之請求，不能准許，併此敘明。
據上論斷，應依刑事訴訟法第284條之1、第299條第1項前段，刑
法第320條第1項、第47條第1項、第62條前段、第51條第5款，刑
法施行法第1條之1第1項、第2項前段，判決如主文。
本案經檢察官謝雨青到庭執行職務。
中    華    民    國    98    年    5     月    26    日
                  刑事第八庭    法  官  陳銘壎
以上正本證明與原本無異。
如不服本判決應於收受判決後10日內向本院提出上訴書狀，並應
敘述具體理由；其未敘述上訴理由者，應於上訴期間屆滿後20日
內向本院補提理由書（均須按他造當事人之人數附繕本）「切勿
逕送上級法院」。
告訴人或被害人對於判決如有不服具備理由請求檢察官上訴者，
其上訴期間之計算係以檢察官收受判決正本之日期為準。
中    華    民    國    98    年    5     月    26    日
                                書記官  楊筱惠
附錄本案論罪科刑法條全文：
中華民國刑法第320條：
意圖為自己或第三人不法之所有，而竊取他人之動產者，為竊盜
罪，處5年以下有期徒刑、拘役或5百元以下罰金。
意圖為自己或第三人不法之利益，而竊佔他人之不動產者，依前
項之規定處斷。
前二項之未遂犯罰之。


司法院資訊處製作；財團法人民間司法改革基金會備份。
